# 芯片行业成本核算

提问人：15716120951 时间：2023-07-06 09:58:26
陈老师：
芯片生产制造过程中封装工艺会涉及良率问题。一片晶圆（理论可以切割出 100 颗芯片）对应价格 100 元，进行封装加工（以往公司封装工艺的良率为98%）。一片晶圆投入加工完工入库90 颗。经核实： 2 颗为加工失误导致报废， 5 颗为不可抗力导致报废，另外有 3 颗是正常生产过程中的工艺损耗。我的理解： 93 元在存货内部分摊； 5 元进营业外支出； 2 元-可获取责任人赔偿后金额计入营业外支出。请问以上会计处理是否合理？

回答人：chenyiwei
一般可以这样理解。即区分正常损失和非正常损失，正常损失（当前工艺条件下不可避免的损失）的成本由合格产品成本负担；非正常损失的成本计入营业外支出。

回答人：chenyiwei
一般可以这样理解。即区分正常损失和非正常损失，正常损失（当前工艺条件下不可避免的损失）的成本由合格产品成本负担；非正常损失的成本计入营业外支出。

提问人：15716120951 时间：2023-08-04 12:25:47
陈老师：
非常感谢您答疑解惑。上面就问题封装环节的成本核算事项。还想向您请教一下测试环节成本核算的合理性问题。测试环节，封装厂封装完成后发货给测试场，测试环节工序投料 1000 颗芯片（封装完成后单位成本 2 元/颗），测试产出分为：良品 900 颗、次良品 60 颗、回收料 25 颗和报废品 15 颗。良品和次良品均可以流入下道工序加工后对外正常出售。回收料简单理解就是需要重新进行本道工序的加工。报废料系不具有任何价值，无法对外出售的料废。
公司有两家测试供应商，结算方式分为两种：
1 、按照产出数量结算加工费用，按上述例子结算的加工费：960*1=960元。
我的成本核算理解：废料单位成本 0 ；回收料单位成本（ 25 _2_ ） _/25=2_ 元 _/_ 颗；良品和次良品成本单位成本（（ _1000_ 2+960）-50）/(900+60)=3.03元/颗2 、按照投料数量结算加工费，按照上述例子结算的加工费：1000*0.9=900元。
我的成本核算理解：废料单位成本 0 ；回收料单位成本（ 25 _2_ ） _/25=2_ 元 _/_ 颗；良品和次良品成本单位成本（（ _1000_ 2+900）-50）/(900+60)=2.97元/颗总体核算规则： 1 、废料成本： 0 ； 2 、回收料单位成本：保留本工序投料时所带成本； 3 、良品和次良品单位成本成本：（投料成本+本工序加工费-回收料成本）/（良品+次良品）
请问，陈版主。上述成本分摊方式是否合理？

回答人：chenyiwei
这种做法也有一定合理性。